臺灣臺北地方法院民事簡易判決
110年度北簡字第9728號
原      告  邱文祥  
訴訟代理人  林士勛律師(法扶律師)  
被      告  謝明賢  



上列當事人間請求損害賠償事件，原告提起刑事附帶民事訴訟，
經本院刑事庭移送前來（110年度交簡附民字第4號），本院於民
國111年10月17日言詞辯論終結，判決如下：
　　主      文
被告應給付原告新臺幣貳佰玖拾陸萬伍仟陸佰捌拾壹元，及自民
國一百一十年二月十五日起至清償日止，按年息百分之五計算之
利息。
原告其餘之訴駁回。
訴訟費用由被告負擔五分之四，餘由原告負擔。
本判決第一項得假執行；但被告如以新臺幣貳佰玖拾陸萬伍仟陸
佰捌拾壹元預供擔保，得免為假執行。
原告其餘假執行之聲請駁回。
    事實及理由要領
一、被告經合法通知，未於言詞辯論期日到場，查無民事訴訟法
    第386條所列各款情事，應准原告之聲請，由其一造辯論而
    為判決，合先敘明。
二、原告主張：被告於民國109年5月10日23時50分許，駕駛車牌
    號碼000-00號營業小客車，沿臺北市○○區○○路0段000號由西
    往東行駛，至該路段134號前時，本應注意車前狀況，隨時
    採取必要之安全措施，以避免危險或交通事故之發生，且依
    當時天候晴、夜間有照明、柏油路面乾燥、路面無缺陷、無
    障礙物等情況，並無不能注意之情形，竟疏未注意，適有原
    告因另交通事故而倒臥在該處外側車道上，被告一時避煞不
    及，自後輾壓原告之骨盆及腿部，導致原告受有左右側股骨
    骨折、骨盆骨折、硬腦膜下血腫等傷害。原告因本件事故，
    受有醫療費用新臺幣（下同）167,052元、專人照護費用133
    ,900元、交通費用15,964元、不能工作損失1,165,679元、
    減少勞動能力損失1,233,086元，另請求被告給付精神慰撫
    金100萬元，以上合計3,715,681元。爰依侵權行為損害賠償
    之法律關係請求等語，並聲明：被告應給付原告3,715,681
    元，及自起訴狀繕本送達翌日起至清償日止，按年息5%計算
    之利息；願供擔保請准宣告假執行。
三、得心證之理由：
㈠、原告主張被告因前揭事實涉犯過失傷害案件，經本院刑事庭
    以被告犯過失傷害罪，處有期徒刑4月，如易科罰金，以1,0
    00元折算1日等情，有本院109年度交簡字第1252號刑事判決
    在卷可稽，而被告經本院合法通知，未於言詞辯論期日到場
    ，復未提出書狀答辯供本院斟酌，堪信原告之主張為真正。
    　　
㈡、按因故意或過失不法侵害他人之權利者，負損害賠償責任；
    不法侵害他人之身體、健康、名譽、自由、信用、隱私、貞
    操，或不法侵害其他人格法益而情節重大者，被害人雖非財
    產上之損害，亦得請求賠償相當之金額，民法第184條第1項
    前段、第195條第1項前段分別定有明文。又按不法侵害他人
    之人格權，被害人受有非財產上損害，請求加害人賠償相當
    金額之慰撫金時，法院對於慰撫金之量定，應斟酌實際加害
    情形、所造成之影響、被害人痛苦之程度、兩造之身分地位
    、經濟情形及其他各種狀況，以核定相當之數額（最高法院
    47年台上字第1221號、51年台上字第223號判決要旨參照）
    。另按當事人主張有利於己之事實者，就其事實有舉證之責
    任，民事訴訟法第277條前段定有明文。本件被告對原告有
    過失傷害行為，已如前述，則被告自應對原告負賠償責任，
    茲就原告請求之各項損害賠償，分述如下：　　
　⒈醫療相關費用：原告因本件事故受有左右側股骨骨折、骨盆
    骨折、硬腦膜下血腫等傷害，業據原告提出國泰綜合醫院、
    國立陽明大學附設醫院（下稱陽明醫院）所出具之診斷證明
    書為證（附民卷第17-29頁），是原告於國泰醫院及陽明醫
    院支出如附表編號1至63所示醫療費用共163,842元（本院卷
    143-171頁、第234-242頁、第336頁-338頁），並購置附表
    編號64至71所示之醫療用品共計3,210元（本院卷第172-175
    ），以上共167,052元，為有理由，應予准許。
　⒉看護費用：按親屬照顧被害人之起居，固係出於親情，但親
    屬看護所付出之勞力，並非不能評價為金錢，只因兩者身分
    關係密切而免除支付義務，此種親屬基於身分關係之恩惠，
    自不能加惠於加害人，故應衡量及比照僱用職業護士看護情
    形，認被害人受有相當看護費之損害，得向加害人求償（最
    高法院93年度臺上字第472號判決意旨參照）。查原告因本
    件事故受有左右側股骨骨折、骨盆骨折、硬腦膜下血腫等傷
    害，經醫囑建議：病患因蜘蛛膜下腔出血、雙側股骨、骨盆
    、肋骨、第五腰椎骨折後期影響，於109年9月30日門診，接
    受復健治療，宜休養半年後再評估，有陽明醫院出具之診斷
    證明書在卷（附民卷第27頁），是原告請求看護費用並非無
    據。原告除於109年7月4日由家人看護外，另於109年5月30
    日起至109年7月29日雇請專人看護，共支出如附表編號72至
    75之看護費用131,800元（本院卷第177-180頁），又家人看
    護之日即109年7月4日看護費用以每日2,100元計算等情，共
    請求看護費用133,900元（131,800+2,100），未超過國內看
    護市場行情，應予准許。
　⒊交通費用：原告主張伊因本件事故致左右腳永久性差距2公分
    ，並領有三級殘障手冊，出入須乘坐輪椅、復康巴士，故支
    出15,964元車資等語，有身心障礙證明及車資發票在卷可佐
    （附民卷第15頁、本院卷第244頁、245頁、第340-342頁）
    ，堪認原告確有搭乘復康巴士就診之必要，是原告請求15,9
    64元車資部分，為有理由，應予准許。
　⒋不能工作損失：原告自109年5月10日因本件事故受傷後休養
    至111年9月16日未能上班，共計859日，參酌原告於受傷前
    在中興保全科技股份有限公司擔任保全人員，每月薪資41,2
    76元，有原告個人薪資明細查詢在卷可稽（本院卷第344、3
    45頁），以及醫囑原告宜休養約2年（附民卷第27、29頁、
    本院卷第232頁）等情，是原告請求於1,165,679元（41,276
    ×12月×859/365）之薪資損失，為有理由，應予准許。
　⒌勞動能力減少之損害部分：原告主張伊因交通事故致勞動力
    減損22%，其於61年7月22日出生，扣除住院及休養期間，自
    111年9月17日起距勞動基準法第54條第1項第1款所規定之退
    休年齡65歲前1日即126年7月21日，以月薪41,276元，依霍
    夫曼式計算法扣除中間利息，倘以失能比例22%計算，核計
    金額為1,233,086元，為此請求被告賠償勞動能力減少之損
    害1,233,086元等情，有陽明醫院函覆原告勞動力簡損失能
    評估表及霍夫曼一次給付試算表為證（見本院卷第300-308
    頁、第352頁），是原告請求被告賠償自111年9月17日起至
    其退休年齡65歲前1日即126年7月21日止勞動能力減少之損
    害1,233,086元，應予准許。
　⒍精神慰撫金：原告請求被告給付100萬元之精神慰撫金等語，
    查原告因被告前揭過失傷害行為，受有左右側股骨骨折、骨
    盆骨折、硬腦膜下血腫等傷害，其身體、精神確受有痛苦，
    並斟酌兩造之身分、地位、財產、經濟能力等一切情狀，認
    本件原告請求被告賠償之精神慰撫金以25萬元為適當。
　⒎綜上，原告因本件交通事故所受之損害共2,965,681元（醫療
    相關費用167,052元＋看護費用133,900元＋交通費用15,964元
    ＋不能工作損失1,165,679元＋勞動力減損1,233,086元+精神
    慰撫金250,000元）。　
四、綜上所述，原告本於侵權行為損害賠償之法律關係，請求被
    告給付2,965,681元，及自起訴狀繕本送達翌日即110年2月1
    5日起至清償日止，按年息5%計算之利息之範圍內，為有理
    由，應予准許。逾此範圍之請求，則屬無據，應予駁回。至
    原告敗訴部分，其假執行之聲請，因訴之駁回已失所附麗，
    應併予駁回。
五、本件原告勝訴部分係就民事訴訟法第427條訴訟適用簡易程
    序所為被告敗訴之判決，依同法第389條第1項第3款規定，
    應依職權宣告假執行。並依同法第392條第2項規定，依職權
    宣告被告如預供擔保後，得免為假執行。
六、訴訟費用之負擔：民事訴訟法第79條。
中　　華　　民　　國　　111 　年　　11　　月　　14　　日
                          臺灣臺北地方法院臺北簡易庭
                                  法  官　李宜娟
以上正本係照原本作成。
如不服本判決，應於判決送達後20日內向本庭提出上訴狀。（須
按他造當事人之人數附繕本）。如委任律師提起上訴者，應一併
繳納上訴審裁判費。
中　　華　　民　　國　　111 　年　　11　　月　　14　　日
　　　　　　　　　　　　　　　　  書記官　蘇冠璇